【裁判字號】    92,易,217
【裁判日期】    920429
【裁判案由】    違反毒品危害防制條例
【裁判全文】
臺灣新竹地方法院刑事判決                          九十二年度易字第二一七號
    公  訴  人  臺灣新竹地方法院檢察署檢察官
    被      告  甲○○
右被告因違反毒品危害防制條例案件，經檢察官提起公訴（九十二年度毒偵字第二六
一號），本院判決如左：
    主  文
甲○○連續施用第二級毒品，處有期徒刑肆月，如易科罰金，以參佰元折算壹日。
扣案之安非他命貳包（毛重共計零點捌公克，淨重共計零點肆公克）沒收銷燬之。扣
案之吸食器壹組、安非他命殘渣袋拾陸個、玻璃球肆個及玻璃管肆支，均沒收之。
    事  實
一、甲○○前於民國九十年間，因違反毒品危害防制條例案件，經本院以九十年度毒
    聲字第一二０四號裁定送觀察、勒戒結果，認無繼續施用毒品傾向，經台灣新竹
    地方法院檢察署檢察官以九十一年度毒偵緝字第十號、九十一年度毒偵字第四九
    號為不起訴處分確定。詎甲○○另基於概括犯意，自上開不起訴處分確定後即九
    十一年十二月底之某日起至九十二年一月二十九日凌晨三時許止，在新竹市○○
    路一一０號八樓租屋處，以將安非他命置於玻璃球吸食器內加熱燒烤成煙後吸食
    煙霧之方式，連續施用第二級毒品安非他命多次，嗣於九十二年一月二十九日下
    午五時許，在新竹市香山區美之城九十巷十二號查獲，並扣得安非他命二包（毛
    重共計０．八公克，淨重共計０．四公克）、吸食器一組、安非他命殘渣袋十六
    個、玻璃球四個及玻璃管四支，經採尿檢驗，呈現安非他命之陽性反應始得知上
    情。而甲○○嗣經台灣新竹地方法院檢察署檢察官聲請後，經本院於九十二年一
    月三十日以九十二年度毒聲字第九四號裁定送觀察、勒戒結果，認有繼續施用毒
    品之傾向，業經台灣新竹地方法院檢察署檢察官聲請強制戒治。
三、案經台北市政府警察局文山第二分局移送台灣新竹地方法院檢察署檢察官偵查起
    訴。
    理  由
一、訊據被告甲○○對於其自九十一年十二月底某時起至九十二年一月二十九日凌晨
    三時止，於上開地點連續施用第二級毒品安非他命之事實，業於警、偵訊及本院
    審理時坦承不諱（參偵查卷第五、六、三六頁及本院九十二年四月四日之審理筆
    錄）。且其於九十二年一月二十九日為警查獲時所採集之尿液，經送檢驗結果，
    呈安非他命之陽性反應，有台北市政府警察局文山第二分局煙毒、麻藥案件尿液
    委驗單及台北市立療養院煙毒尿液檢驗報告在卷可查，此外，並有扣得安非他命
    二包（毛重共計０．八公克，淨重共計０．四公克）、吸食器一組、安非他命殘
    渣袋十六個、玻璃球四個及玻璃管四支扣案可稽（參偵查卷第五六、五七頁）。
    再查甲基安非他命經口服投與後，約百分之七十於二十四小時內自尿中排出，約
    百分之九十於九十六小時內自尿中排出，：：且甲基安非他命成分之檢出與其投
    與方式、投與量、個人體質、採尿時間與檢測儀器之精密度等諸多因素相關，因
    此僅憑尿液中呈甲基安非他命陽性反應，並無法確定推算吸食時間距採尿時間之
    長短，惟依上述資料推斷，最長可能不會超過四日，此有行政院衛生署藥物食品
    檢驗局八十一年二月八日（八一）藥檢壹字第００一一五六號函可查。是被告上
    開自白內容應與事實相符，堪足採信。
二、被告甲○○前於九十年間，因違反毒品危害防制條例案件，經本院以九十年度毒
    聲字第一二０四號裁定送觀察、勒戒結果，認無繼續施用毒品傾向，經台灣新竹
    地方法院檢察署檢察官以九十一年度毒偵緝字第十號、九十一年度毒偵字第四九
    號為不起訴處分確定。而被告此次犯行再經台灣新竹地方法院檢察署檢察官聲請
    後，經本院於九十二年一月三十日以九十二年度毒聲字第九四號裁定送觀察、勒
    結果後，認有繼續施用毒品之傾向，業經台灣新竹地方法院檢察署檢察官聲請強
    制戒治等情，有台灣新竹看守所於九十二年二月十八日之竹所總字第０九二００
    ０三一一號函附之有無繼續施用毒品傾向證明書、有無繼續施用毒品傾向評估標
    準紀錄表及台灣高等法院被告全國前案紀錄表附卷可考，是本案被告再犯施用毒
    品之犯行，應堪認定，自應依法論科。
三、核被告所為，係犯毒品危害防制條例第十條第二項之施用第二級毒品罪。其持有
    安非他命之低度行為，應為施用安非他命之高度行為所吸收，不另論罪；而其先
    後多次施用第二級毒品犯行，時間密接且犯罪構成要件相同，顯係基於概括犯意
    所為，為連續犯，應依刑法第五十六條之規定論以一罪，並依法加重其刑。至被
    告於九十一年十二月底下旬起至九十二年一月二十九日止施用安非他命犯行，雖
    未經起訴，惟該部分與已起訴部分具有連續犯之裁判上不可分關係，本院自得一
  併審理，併此敘明。爰審酌被告施用毒品安非他命，危害健康至深且鉅，且經戒
    治後，仍不思改進、戒斷，惟犯後坦承犯行等一切情狀，量處如主文所示之刑，
    並諭知易科罰金之折算標準，以示懲戒。末扣案之安非他命二包（毛重共計０．
    八公克，淨重共計０．四公克）係屬毒品危害防制條例管制之毒品，應依同條例
    第十八條第一項前段沒收銷燬之。而吸食器一組、安非他命殘渣袋十六個、玻璃
    球四個及玻璃管四支為被告所有，係供本案犯罪所用之物，業經被告於偵訊及本
    院審理時供陳在卷，併依法宣告沒收。。
據上論斷，應依刑事訴訟法第二百九十九條第一項前段，毒品危害防制條例第十條第
第二項、第十八條第一項前段，刑法第十一條前段、第五十六條、第三十八條第一項
第二款、第四十一條第一項，罰金罰鍰提高標準條例第二條，判決如主文。
本案經檢察官邱朝智到庭執行職務。
中      華      民      國      九十二      年      四    月  二十九    日
                                        臺灣新竹地方法院刑事第一庭
                                            法  官    彭  淑  苑
右正本證明與原本無異。
如不服本判決，應於判決送達後十日內向本院提出上訴狀( 應附繕本 )，上訴於
臺灣高等法院。
                                            書記官    饒  興  蘭
中      華      民      國      九十二      年      四    月  二十九    日


司法院資訊處製作；財團法人民間司法改革基金會備份。
